臺灣彰化地方法院刑事判決　　　　　　　100年度訴字第449號
公　訴　人　臺灣彰化地方法院檢察署檢察官
被　　　告　洪奇烽
上列被告因違反毒品危害防制條例案件，經檢察官提起公訴（10
0 年度撤緩毒偵字第17號），本院依簡式審判程序判決如下：
    主  文
洪奇烽施用第一級毒品，累犯，處有期徒刑捌月。
    事  實
一、洪奇烽前因違反肅清煙毒條例案件，經臺灣臺中地方法院於
    民國82年1 月19日以81年度訴字第2854號判決處有期徒刑1
    年10月，緩刑5 年確定；又因違反肅清煙毒條例案件，經本
    院於84年2 月13日以83年度訴字第2008號判決處有期徒刑3
    年2 月確定，並與上開緩刑經撤銷後所應執行之刑接續執行
    。再因違反肅清煙毒條例案件，經臺灣臺中地方法院以86年
    度訴字第3131號判決處有期徒刑3 年3 月，經提起上訴，由
    臺灣高等法院臺中分院於87年2 月27日以87年度上訴字第27
    4 號判決駁回上訴而確定，上開三案經入監接續執行後，於
    92年4 月15日縮刑期滿假釋出監並付保護管束，嗣經撤銷假
    釋，經入監服刑後，所餘殘刑2 年11月又24日則因中華民國
    九十六年罪犯減刑條例實施，再經本院及臺灣高等法院臺中
    分院裁定各減為有期徒刑11月、1 年7 月、1 年7 月又15日
    而無庸再執行此殘刑，96年9 月29日釋放出監甫執行完畢。
    而其另因施用毒品案件，經本院裁定施以觀察、勒戒後，因
    有繼續施用毒品之傾向，再經本院裁定令入戒治處所施以強
    制戒治，於95年12月21日因停止其處分出監並付保護管束，
    於96年3 月9 日保護管束期滿未經撤銷而視為執行完畢，並
    由臺灣彰化地方法院檢察署檢察官以96年度戒毒偵字第31、
    32號為不起訴處分確定。詎仍不知悔改，復基於施用第一級
    毒品海洛因之犯意，於98年6 月27日晚上8 時許，在其位於
    彰化縣鹿港鎮○○里○○路326 巷73號住處，以將海洛因摻
    水後置於針筒（業已丟棄，未扣案）內注射身體方式，施用
    海洛因1 次。嗣為警於98年6 月30日下午1 時50分許（起訴
    書誤載為1 時10分許），巡經彰化縣和美鎮○○里○○路與
    桂東路口處，見洪奇烽騎乘車牌號碼EYW-566 號機車行經該
    地形跡可疑而上前盤查，當場扣得海洛因1 小包（驗餘淨重
    0.041 公克）。經徵得其同意採集其尿液送驗，結果呈嗎啡
    及可待因陽性反應，始查悉上情。
二、案經彰化縣警察局和美分局報請臺灣彰化地方法院檢察署檢
    察官偵查起訴。
    理  由
一、被告洪奇烽所犯為死刑、無期徒刑、最輕本刑為3 年以上有
    期徒刑或高等法院管轄第一審案件以外之罪，並於本院行準
    備程序時就被訴事實為有罪之陳述，本院合議庭依刑事訴訟
    法第273 條之1 第1 項規定，裁定改由受命法官獨任行簡式
    審判程序，合先敘明。
二、上揭事實，業據被告於警詢、偵訊及本院審理中坦承不諱，
    且被告經警採集其尿液送檢驗結果，確呈可待因及嗎啡陽性
    反應，此有詮昕科技股份有限公司於98年7 月9 日出具之編
    號00000000號濫用藥物尿液檢驗報告各1 紙在卷可稽；足認
    被告任意性自白與事實相符。又被告曾因施用毒品案件，經
    本院裁定施以觀察、勒戒後，因有繼續施用毒品之傾向，再
    經本院裁定令入戒治處所施以強制戒治，於95年12月21日因
    停止其處分出監並付保護管束，於96年3 月9 日保護管束期
    滿未經撤銷而視為執行完畢，並由臺灣彰化地方法院檢察署
    檢察官以96年度戒毒偵字第31、32號為不起訴處分確定之事
    實，復有臺灣彰化地方法院檢察署刑案資料查註紀錄表、臺
    灣高等法院被告前案紀錄表各1 份在卷可證。綜上所述，本
    件事證已臻明確，被告前開犯行，堪以認定，應予依法論科
    。
三、按海洛因為毒品危害防制條例第2 條第2 項第1 款所規定之
    第一級毒品，不得施用，是核被告所為，係犯毒品危害防制
    條例第10條第1 項施用第一級毒品罪；被告為供施用而持有
    毒品之低度行為，應為施用之高度行為所吸收，不另論罪。
    被告前有事實欄所載之前科資料，有臺灣高等法院被告前案
    紀錄表1 份在卷可稽，被告於受有期徒刑執行完畢後5 年內
    故意再犯本件有期徒刑以上之罪，為累犯，應依刑法第47條
    第1 項規定，加重其刑。爰審酌被告曾因施用毒品經送觀察
    、勒戒及強制戒治後，仍未知警惕，再犯本案之罪，足見其
    雖經上開治療程序，仍未徹底戒除惡習遠離毒害，顯未能善
    體國家設置觀察、勒戒機構，協助毒品施用者戒除毒害之良
    法美意，惟念及施用毒品本質上係戕害自身健康之行為，尚
    未嚴重破壞社會秩序或侵害他人權益，暨其犯後尚知坦承犯
    行、態度良好等一切情狀，量處如主文所示之刑，以示懲儆
    。又刑分主刑及從刑，主刑如不成立，從刑即失其附麗；沒
    收為從刑之一種，自應附隨於主刑存在，故毒品危害防制條
    例第18條第1 項所謂「查獲」之第一、二級毒品，係指經有
    罪判決事實欄認定與被告犯罪事實有關之毒品而言（最高法
    院98年度臺上字第7330號判決要旨參照）。經查，被告為警
    於98年6 月30下午1 時50分許查獲，並查扣其持有之第一級
    毒品海洛因1 包（驗餘淨重0.041 公克），而上揭海洛因係
    其於前揭施用海洛因完畢後，於98年6 月30日中午某時許始
    購入而另行持有之物等情，業據被告於警詢、偵訊及本院審
    理中，是前揭扣案之海洛因1 包實屬被告有無另涉持有第一
    級毒品罪嫌之證據，應由檢察官另為適法之處理，核與本案
    無關，爰不併予宣告沒收銷燬之，附此敘明。
據上論斷，應依刑事訴訟法第273 條之1 第1 項、第299 條第1
項前段，毒品危害防制條例第10條第1 項，刑法第11條前段、第
47條第1 項，判決如主文。
本案經檢察官朱健福到庭執行職務。
中    華    民    國   100    年    6     月    29    日
                  刑事第三庭          法  官    林怡君
以上正本證明與原本無異。
如不服本判決應於收受判決後10日內向本院提出上訴書狀，並應
敘述具體理由；其未敘述上訴理由者，應於上訴期間屆滿後20日
內向本院補提理由書（均須按他造當事人之人數附繕本）「切勿
逕送上級法院」。
中    華    民    國   100    年    6     月    29    日
                                      書記官    顧嘉文
附錄本案論罪科刑法條全文：
毒品危害防制條例第10條
施用第一級毒品者，處 6 月以上 5 年以下有期徒刑。
施用第二級毒品者，處 3 年以下有期徒刑。